【裁判字號】    98,撤緩,26
【裁判日期】    981014
【裁判案由】    撤銷緩刑
【裁判全文】
臺灣臺東地方法院刑事裁定              98年度撤緩字第26號
聲  請  人  臺灣臺東地方法院檢察署檢察官
受  刑  人  甲○○
上列聲請人因受刑人竊盜案件（本院97年度東交簡字第171號）
，聲請撤銷緩刑之宣告（98年度執聲字第392號），本院裁定如
下：
    主  文
甲○○之緩刑宣告撤銷。
    理  由
一、按修正後刑法第75條第1 項規定：「受緩刑之宣告，而有下
    列情形之一者，撤銷其宣告：一、緩刑期內因故意犯他罪，
    而在緩刑期內受不得易科罰金之有期徒刑以上刑之宣告確定
    者。二、緩刑前因故意犯他罪，而在緩刑期內受不得易科罰
    金之有期徒刑以上刑之宣告確定者。」而修正後刑法第75條
    之1 第1 項則係規定：「受緩刑之宣告而有下列情形之一，
    足認原宣告之緩刑難收其預期效果，而有執行刑罰之必要者
    ，得撤銷其宣告：一、緩刑前因故意犯他罪，而在緩刑期內
    受得易科罰金之有期徒刑、拘役或罰金之宣告確定者。二、
    緩刑期內因故意犯他罪，而在緩刑期內受得易科罰金之有期
    徒刑、拘役或罰金之宣告確定者。三、緩刑期內因過失更犯
    罪，而在緩刑期內受有期徒刑之宣告確定者。四、違反第七
    十四條第二項第一款至第八款所定負擔情節重大者。」又前
    條第二項撤銷之聲請，於判決確定後6 月以內為之，於前項
    第一款至第三款情形亦適用之。且緩刑之宣告應撤銷者，由
    受刑人所在地或其最後住所地之地方法院檢察官聲請該法院
    裁定之，刑事訴訟法第476 條亦有明文。
二、本件聲請意旨略以：受刑人甲○○因業務過失致死罪案件，
    經本院以97年度東交簡字第171號判決判處有期徒刑2年，緩
    刑4年，於97年7月7日確定在案。於緩刑期內即98年7月6日
    ，另犯竊盜罪，經本院於98年7月27日以98年度東簡字第276
    號判決判處得易科罰金之有期徒刑6月，於98年8月26日確定
    在案。受刑人因有上揭之情形，合於刑法第75條之1第1項第
    2款所定之撤銷緩刑宣告之事由，爰依刑事訴訟法第476條規
    定，聲請裁定將上述緩刑撤銷等語。
三、聲請人主張之前揭事實，業據提出本院97年度東交簡字第17
    1號、98年度東簡字第276號判決刑事簡易判決各一紙為據，
    復經本院依職權調閱臺灣高等法院被告前案紀錄表一份在卷
    可按。是本件受刑人前因業務過失致死案件，經本院判處有
    期徒刑2年，緩刑4年，已屬寬典，卻未保持善良品行，於緩
    刑宣告後復再犯竊盜罪，足見其於緩刑期間內仍未能確實遵
    守法律，反再為故意犯罪，顯示其未具悔改之心，仍心存僥
    倖並漠視法律規範，未改過遷善，應認前案緩刑之宣告難收
    預期之效果，而有執行刑罰之必要，與刑法第75條之1第1項
    第2款之規定相符，自應撤銷其緩刑之宣告。
四、依刑事訴訟法第476條，裁定如主文。
中    華    民    國    98    年    10    月    14    日
                  刑事第二庭    法  官  林拔群
以上正本證明與原本無異。
如不服本裁定，應於裁定送達後5日內向本院提出抗告狀（須附
繕本）。「切勿逕送上級法院」
中    華    民    國    98    年    10    月    14    日
                                書記官  廖偉志


司法院資訊處製作；財團法人民間司法改革基金會備份。
